臺灣宜蘭地方法院刑事裁定　　　　　　　　　　　　　九十一年度交聲字第七四號
　　移 送機 關　交通部公路總局台北區監理所宜蘭監理站
　　異　議　人　甲○○
　　即受處分人
右列受處分人因違反道路交通管理處罰條例案件，對於台北區監理所宜蘭監理站中華
民國九十一年六月十九日所為之處分（原處分案號：宜監字第裁四三－ＮＮ0000
000號、ＢＳ0000000號），聲明異議，本院裁定如左：
    主  文
原處分撤銷。
甲○○不罰。
    理  由
一、原處分機關認本件受處分人（即異議人，原名俞博仁）分別於民國九十年十二月
    三十日十時二十四分及九十一年一月四日四時五十一分許駕駛向韋純小客車租賃
    有限公司（以下簡稱韋純公司）承租車號ＸＸ－二六六０號租賃小客車，行經高
    雄市○○○路及高雄縣岡山與河華路口，經高雄市政府警察局及高雄縣警察局岡
    山分局以高市警交大相字第ＢＳ0000000號及高警交字第ＮＮ00000
    00號違反道路交通管理事件通知單舉發違反道路交通管理處罰條例第五十六條
    第一項第十一款規定：在道路收費停車處所不依規定繳費及第五十三條：駕車行
    經有號誌管制之交岔路口闖紅燈，原處分機關乃於九十一年六月十九日分依前揭
    道路交通管理處罰條例第五十三條第一項、第五十六條第一項第一款、第八十五
    條第二項、違反道路交通管理事件統一裁罰標準及處理細則第二十四條之規定各
    逕行裁處異議人罰鍰新台幣（以下同）六百元及二千七百元並予記違規點數三點
    。
二、訊據受處分人堅決否認有任何違反道路交通管理處罰條例前揭規定之行為，辯稱
    ：伊並沒有在高雄租車使用，也沒有開過上述自小客車，可能係於居住高雄期間
    遺失證件而遭人冒用等語，經查：上述小客車租賃公司即韋純公司提出署名為「
    俞博仁」向該公司，分別於九十年七月十三日起至同年十月十一日止、自九十年
    十一月二日至同月六日止、同月二十八日至九十一年一月二十五日止共三次租車
    之契約書正本供本院調查，而小客車租賃契約上均有「俞博仁」之簽名及指印，
    有各該契約書附卷可稽。然經本院當庭經受處分人同意採取受處分人之指印，連
    同上揭小客車租賃契約之「俞博仁」指印，送請內政部警政署刑事警察局鑑驗結
    果，認「署名俞博仁小客車租賃契約上之指紋，經比對與所附庭印甲○○之指紋
    不符，復將署名俞博仁，指紋輸入電腦比對再經人工確認結果，與本局檔存李永
    欽（民國○○年○月○○日生、身分證統一編號：Ｚ000000000）指紋
    卡之左拇指指紋相符」，有該局九十一年八月二十一日刑紋字第０九一０二一八
    六五九號鑑定書在卷可稽。顯見並非受處分人於上述時間在前揭韋純公司租用小
    客車至為明顯，從而受處分人辯稱並未在前述租車公司租用車輛、當日並未駕駛
    該車，應係證件遭人冒用等語，應可堪採信。
四、綜上所述，原處分機關所認定受處分人有前開違反道路交通管理處罰條例之違規
    事實，因本件受處分人顯非承租該車之本人，又無其他積極證據足以證明受處分
    人即為駕駛該車之人，自應作對受處分人有利之認定，原處分機關遽對受處分人
    為前開裁決，即難認為允當，應認受處分人之異議為有理由，自應由本院將原處
    分撤銷，改諭知受處分人不罰，以資適法。
據上論斷，應依道路交通案件處理辦法第二十條前段，裁定如主文。
中      華      民      國    九十一    年     八     月      三十      日
                                      臺灣宜蘭地方法院交通法庭
                                            法  官  蔡  仁  昭
右正本證明與原本無異。
如不服本裁定，應於裁定送達後五日內向本院提出抗告狀。（應附繕本）
                                            書記官  吳  慧  芳
中      華      民      國    九十一    年     九     月       五       日
